臺灣桃園地方法院交通事件裁定　　　　　　　　　　九十三年度交聲字第四八六號
　　原處分機關　交通部公路總局新竹區監理所中壢監理站
　　異　議　人　甲○○　男　四.
　　即受處分人
右列受處分人因違反道路交通管理處罰條例案件，對原處分機關交通部公路總局新竹
區監理所中壢監理站中華民國九十三年九月十六日所為之處分（原處分案號：壢監裁
字第裁五三—Ｄ一Ａ二九六二一六號），聲明異議，本院裁定如左：
    主  文
異議駁回。
    理  由
一、原舉發及處分意旨略以：受處分人即異議人甲○○於民國九十三年五月二十八日
    下午二時二十八分許，在桃園縣中壢市○○○街設有禁止停車標線之處所，停放
    ＬＣ—六九四六號自用小客車，因依道路交通管理處罰條例第五十六條第一項第
    一款規定，裁處異議人罰鍰新台幣（下同）一千二百元。
二、異議意旨略以：異議人於九十三年五月二十八日因上開違規案件，遭警員將車拖
    吊至拖吊場保管，異議人隨即於當日前往拖吊場繳款領車，既未收受任何舉發通
    知單，繳款之櫃臺人員亦未告知異議人尚有違規罰鍰待繳，依經驗法則，該違規
    案件自應認為已經了結。故原處分機關遽然又以同一違規案件，裁處異議人罰鍰
    ，自有未當。又本件違規地點即中壢市○○○街為一公寓住宅，時常有車輛停放
    ，並有警衛管理，而該處在違規當日除異議人之自用小客車之外，並有數輛不詳
    車輛停放，可見並無妨礙交通之虞，該處之警衛人員亦未告知異議人不得在該處
    停車，然當日警員卻僅拖吊異議人之自用小客車，至為不合情理。為此請准予撤
    銷原處分另為適法處分云云。
三、經查，異議人於九十三年五月二十八日下午二時二十八分許，在桃園縣中壢市○
    ○○街繪有黃實線之路邊處所，停放ＬＣ—六九四六號自用小客車，而遭原舉發
    機關桃園縣警察局交通隊員警舉發，並會同拖吊人員將上開自小客車拖吊至保管
    場保管，旋異議人於當日下午稍後時間，自行前往保管場領車，並簽收原舉發機
    關製開之九０─Ｄ一Ａ二九六二一六號舉發違反道路交通管理事件通知單（下簡
    稱違規通知單），其上載明異議人應於九十三年六月二十八日前到案接受裁決。
    惟異議人並未於上開到案期限前自行到案，原處分機關交通部公路總局新竹區監
    理所中壢監理站乃裁處異議人罰鍰一千二百元等事實，有舉發違規照片、原舉發
    機關九十三年五月二十八日九０─Ｄ一Ａ二九六二一六號違規通知單、原處分機
    關九十三年七月二十九日壢監裁字第五三—Ｄ一Ａ二九六二一六號裁決書、原舉
    發機關九十三年九月三日桃警交字第０九三００二００一二號函暨所附拖吊保管
    車輛登記簿各一份附卷可稽。
四、按「汽車駕駛人在設有禁止停車標誌、標線之處所停車者，處新台幣六百元以上
    一千二百元以下罰鍰」，道路交通管理處罰條例第五十六條第一項第四款訂有明
    文。又違反上開規定之行為人，逾越應到案期限三十日以上，而未依規定自動繳
    納罰鍰或未依規定到案聽候裁決者，公路主管機關依「違反道路交通管理事件統
    一裁罰標準及處理細則」第四十四條第一項、上開處理細則所附「統一裁罰標準
    表」等規定，得對行為人逕行裁決一千二百元罰鍰。經查，本件異議人停車之桃
    園縣中壢市○○○街路邊繪有黃實線，依「道路交通標誌標線號誌設置規則」第
    一百六十八條第二項第四款規定，禁止車輛於每日上午七時至晚間八時停車，而
    異議人係在舉發當日之下午二時二十八分許，在該處停車，是故，異議人之違規
    事實，應甚明顯。再者，異議人在九十三年五月二十八日前往拖吊場領車並簽收
    本件違規通知單後，並未於通知單上所載之到案期限即九十三年六月二十八日前
    到案聽候裁決，亦未自行繳納罰鍰結案，已如前述，距原處分機關九十三年七月
    二十九日裁決時已逾三十日，是則，原處分機關據此援引上開規定，裁處異議人
    罰鍰一千二百元，經核即無不合。
五、異議人雖辯稱略以：伊於當日前往保管場繳款領車，依經驗法則，自係已經結案
    ，且伊亦未收受任何違規通知單云云，姑不論現行拖吊之實務作業，舉發之警察
    機關依前台灣省政府交通處八十七年十二月十四日公告，自八十八年一月一日起
    即已不再代收交通罰鍰，換言之，保管場僅向領車人收取拖吊費及保管費，並同
    時交付違規通知單，而交通違規部分則由違規駕駛人另行按違規通知單所載，繳
    納罰鍰結案或到案接受裁決，保管場在領車窗口並貼有告示牌揭示上開意旨，一
    般櫃臺人員在交付違規通知單時，亦會口頭告知領車人，此經原舉發機關以九十
    三年九月三日桃警交字第０九三００二００一二號函敘甚明，與異議人所述不符
    。即僅由本件違規通知單上簽收人欄處確有異議人之簽名一節，亦足見異議人確
    實已經簽收該份違規通知單無誤。而違規通知單係紅色紙質，其上明載異議人違
    規時間、地點及應到案時間、處所等事項，並無與收據混淆之可能，則異議人在
    領車後應另行按通知單所載，自行到案或繳納罰鍰結案之情，顯無疑義，亦非異
    議人所得諉為不知，更無所謂依經驗法則，可以認為至保管場繳款領車，即屬結
    案之餘地。異議人此部分所辯，並無可採。
六、至於異議人另辯稱略以：違規地點同時停放有數輛自用小客車，可見在該處停車
    並未妨礙交通，且警員僅拖吊伊之自用小客車，並未連同其他違規車輛一併拖吊
    ，不合情理云云，姑不論紅黃線等道路交通標誌、標線之設置，係行政裁量範圍
    ，其妥當與否，並非法院所得審查，即由常情以觀，道路交通標誌、標線之設置
    ，係道路交通主管機關衡酌一地之交通流量、地形、人口、市容等因素，妥為通
    盤檢討設計，以管制該處路況，維護行旅及交通安全。其設置之妥當性固非不可
    討論，然絕非由異議人憑一己喜惡，即可漫指其設置不當甚明。再查，道路交通
    標誌、標線一旦設置，即生相應之規範效力，如有違背自應處罰，並無如未妨害
    交通，即可不予處罰之規定，準此，警員依據異議人前揭違規情事，予以舉發並
    拖吊異議人車輛，係其執法本分，有何違背情理可言？遑論異議人所謂之停車並
    未妨礙交通，警員選擇性拖吊車輛云云，至多不過為異議人憑其一時一地之片面
    觀察所得，是否可採亦非無疑。是故，異議人此部分所辯，仍無可採。
七、綜上所述，異議人既有前揭違規情事，則原處分機關依據道路交通管理處罰條例
    第五十六條第一項第四款、「違反道路交通管理事件統一裁罰標準及處理細則」
    第四十四條第一項、上開處理細則所附「統一裁罰標準表」等規定，裁處異議人
    罰鍰一千二百元，自無不合。異議人以其已經繳款領車，自係已經結案，及其停
    車並未妨礙交通，警員拖吊不合情理云云為由，向本院聲明異議，為無理由，應
    予駁回。爰裁定如主文。
據上論斷，應依道路交通案件處理辦法第十九條，裁定如主文。
中        華        民        國    九十三    年    十    月    廿一    日
                                  臺灣桃園地方法院交通法庭
                                      法  官    陳彥宏
右正本證明與原本無異。
如不服本裁定，應於裁定送達後五日內向本院提出抗告狀。
                                      書記官    翁其良
中　　　華　　　民　　　國　　九十三　　年　　　十　　　月　　二十六　　日
